【裁判字號】    89,易,248
【裁判日期】    890224
【裁判案由】    竊盜
【裁判全文】
臺灣臺南地方法院刑事判決              八十九年度易字第二四八號
    公  訴  人  臺灣臺南地方法院檢察署檢察官
    被      告  甲○○
右列被告因竊盜案件，經檢察官提起公訴（八十八年度偵字第一四九０三號）及移送
併案審理（八十九年度偵字第三三五號），本院判決如左：
    主  文
甲○○連續竊盜，累犯，處有期徒刑伍月。
    事  實
一、甲○○於八十二年間因煙毒案件，經本院判處有期徒刑三年四月確定，於八十五
    年八月八日執行完畢，不知悔悟，基於意圖為自己不法所有之概括犯意，於民國
    八十八年十二月四日上午六時許，在台南縣永康市○○○路三四七巷七十四號前
    ，竊取丙○○所有廢五金白鐵片三片、鐵管九支、螺絲一箱（重三十公斤）。（
    合計價值新台幣五百元）。得手後欲離去時為警當場查獲。又於同月二十二日十
    九時三十分，在台南火車站電力段旁，竊取乙○○所保管之鐵路電車線材料（鋼
    線）八條，得手後放置於其駕駛之三輛佯裝車上，為劉再發發現報警查獲。
二、案經台南縣警察局永康分局報告台灣台南地方法院檢察署檢察官偵查起訴及移送
    併案審理。
    理  由
一、訊據被告甲○○，承認於右記時地先後二次取得上開物品，惟否認竊盜，辯稱：
    伊以為那些是廢鐵，沒有人要的云云。然查：被告第一次偷竊之物，係被害人丙
    ○○放在其廢鐵場被竊，業據丙○○指訴甚詳；又被告第二次偷竊之物，係被害
    人乙○○所保管之物，亦據乙○○與證人劉再發指述歷歷。此外，復有贓物領據
    二紙在卷可憑。被告所辯，殊不足採，被告犯行堪以認定。
二、核被告所為，犯刑法第三百二十條第一項竊盜罪，其先後多次犯行，時間緊接，
    犯罪構成要件相同，顯係基於概括犯意反覆為之，為連續犯，依法以一罪論並加
    重其刑。被告前於八十五年八月八日受有期徒刑之執行完畢，有台灣台南地方法
    院檢察署刑案資料查註紀錄表在卷可按，為累犯，應依法遞加其刑。爰審酌其犯
    罪之一切情狀，量處如主文所示之刑。
據上論斷，應依刑事訴訟法第二百九十九條第一項前段，刑法第五十六條、第三百二
十條第一項、第四十七條，罰金罰鍰提高標準條例第一條前段，判決如主文。
本案經檢察官吳文正到庭執行職務。
中    華    民    國      八十九    年       二       月       廿四     日
                            臺灣臺南地方法院刑事第四庭
                                        法      官    蘇  孫  波
右正本證明與原本無異
如不服本判決應於送達後十日內向本院提出上訴狀
                                        書  記  官    沈  藝  珠
中    華    民    國      八十九    年       二      月       廿九      日
附錄本案論罪科刑法條全文：
刑法第三百二十條第一項：
意圖為自己或第三人不法之所有，而竊取他人之動產者，為竊盜罪，處五年以下有期
徒刑、拘役或五百元以下罰金。


司法院資訊處製作；財團法人民間司法改革基金會備份。
